# FCA交货方式下的收入确认

提问人：ygmbank 时间：2015-08-13 14:53:50
某公司为宜家的供应商，根据公司与宜家的协议，双方采用FCA交易方式（FCA（free carrier）是“货交承运人（指定地点），是指卖方只要将货物在指定的地点交给买方指定的承运人，并办理了出口清关手续，即完成交货。）
即：
1 、某公司的风险自货物移交给宜家指定的承运人时，就转移了（运输过程中产生损失的，与恒友无关）；
2 、但是出口报关的费用由某公司承担，同时由于出口报关检验过程中造成的损失，也由某公司承担。
问：在该种交货方式下，收入确认时点如何把握：是出厂确认收入还是出口报关后确认收入。

回答人：chenyiwei
如果合同约定由卖方办理出口报关手续，则卖方应在货物交付给承运人且完成出口报关手续，即这两个条件同时满足时，才能认为所有权上的主要风险和报酬已经转移，才可能符合收入确认的条件。

提问人：shiyishiren 时间：2018-02-28 23:57:06
陈版主你好，如果卖方已经发货并且办妥报关手续，但是货物还在途中，期末盘点也是 0 ，那从审计的角度看，应不应该确认买方的存货呢？谢谢！

回答人：chenyiwei
买方如果已经承担了货物所有权上的主要风险和报酬，则应确认为自己的存货（在途存货）。